【裁判字號】    97,聲,2865
【裁判日期】    970930
【裁判案由】    聲明異議
【裁判全文】
臺灣高等法院刑事裁定                  97年度聲字第2865號
聲  請  人
即 受 刑人  甲○○
                        （現於臺灣泰源技能訓練所執行中）
上列聲請人因竊盜等案件，對於臺灣士林地方法院檢察署檢察官
就臺灣高等法院96年度上訴字第3145號判決執行之指揮（96年執
保丁字第85號指揮書）認為不當而聲明異議，本院裁定如下：
  主   文
異議駁回。
  理   由
一、聲請意旨略以：依竊盜犯贓物犯保安處分條例第1條、第2條
    第4 項及檢察機關辦理竊盜犯贓物犯保安處分條例案件應行
    注意事項第2 條之規定，本件鈞院96年上訴字第3145號判決
    附表一編號11、11之1、11之2、12、13部分五罪所處之有期
    徒刑1年，經減刑後為有期徒刑6 月，應執行刑未達1年，已
    不適用竊盜犯贓物犯保安處分條例之執行。況法務部所屬各
    機關96年減刑案件應行注意事項第20點第1 項已有「執行依
    竊盜犯贓物犯保安處分條例宣告之刑前強制工作之受處分人
    ，減刑後之徒刑未滿1 年，其羈押日數折抵減刑刑期，已屆
    滿者，釋放之，刑前強制工作不予執行，如尚有徒刑應執行
    者，接續執行之」之規定，此乃檢察官指揮執行之範疇，本
    件強制工作仍予執行，容有誤會。另本件全案雖經法院定執
    行刑為有期徒刑2年3月，但竊盜犯贓物犯保安處分條例所稱
    之應執行刑，係指裁判時有宣告強制工作之罪刑之罪而言，
    原確定判決未宣告附表一編號7至9、14至20部分諭知強制工
    作，且各罪併予所定之應執行刑，尚包含行使偽造私文書之
    罪，自不得因數罪併罰，而認該偽造私文書之罪，亦有竊盜
    犯贓物犯保安處分條例之適用，而併予執行強制工作。況此
    類案件，經依法免予執行強制工作者為數甚多，其中板橋地
    方法院檢察署96年執減更丙字第1225號執行指揮一案，其所
    犯各罪分經法院處刑，經減刑後定應執行刑達有期徒刑1年1
    0 月，仍不影嚮其係其中一裁判有宣告強制工作，在減刑後
    未達一年，即不予執行強制工作，爰依法聲明異議云云。
二、按受刑人或其法定代理人或配偶，以檢察官執行之指揮為不
    當者，得向諭知該裁判之法院聲明異議，此固為刑事訴訟法
    第484 條所明定。然所謂「檢察官執行之指揮不當」，係指
    就執行之指揮違法及執行方法不當等情形而言。次按竊盜犯
    及與竊盜案件有關之贓物犯，其應執行之刑未達1 年以上者
    ，不適用竊盜犯贓物犯保安處分條例，為該條例第2條第4項
    所明定，且該條例所稱應執行之刑，限於因犯該條例所定之
    竊盜罪或贓物罪所定之應執行刑，且包括依減刑條例減刑後
    所定之應執行刑在內；又「法院辦理竊盜犯贓物犯保安處分
    條例案件應行注意事項」第2項規定：「本條例第2條第4 項
    規定應執行之刑未達1 年以上者，不適用本條例，包括依減
    刑條例減刑後所定之應執行刑在內，其所稱應執行之刑，限
    於因犯本條例所定之竊盜罪或贓物罪所定之應執行刑。」，
    而此應行注意事項所指「依減刑條例減刑後所定應執行刑」
    ，並無除外規定，自包括法院於判決時適用減刑條例及判決
    確定後適用減刑條例以裁定減刑之情形，此有最高法院96年
    台非第336號、95年台抗第412號裁定意旨可資參照。
三、經查：
  (一)聲請人於95年3月29日至同年6月14日所犯連續加重竊盜罪（
    附表一編號11、11-1、11-2、12、13部分），前經本院96年
    上訴字第3145號判處有期徒刑1年，減為有期徒刑6月，並諭
    知強制工作3年；另於本院96年上訴字第3145 號確定判決附
    表一編號7、8、9 所示時地，各犯加重竊盜三罪及於附表一
    編號14、15、16、17、18、19、20所示時、地，各犯共同加
    重竊盜七罪，均經本院判決有期徒刑6月，均減為有期徒刑3
    月；復犯行使偽造私文書罪，經判決有期徒刑6 月，減為有
    期徒刑3月，並定應執行刑為2年3月，並諭知強制工作3年確
    定在案，有前開判決書在卷可稽。聲請人上揭連續加重竊盜
    罪，而經諭知強制工作部分（附表一編號11、11-1、11-2、
    12、13 部分）雖因減刑致執行刑不足1年，然本院所為強制
    工作之諭知，係屬保安處分，本不在減刑之列，是縱認有竊
    盜犯保安處分條例第2條第4項所定之情形，仍應透過檢察官
    向法院聲請免其強制工作之執行，蓋原確定之強制工作處分
    於檢察官聲請法院裁定免除執行前，尚不當然因而失效。從
    而，檢察官依據已諭知強制工作處分之確定裁判所為刑前工
    作之指揮，要難謂有何違誤或不當可言。
  (二)況聲請人前揭所犯連續加重竊盜罪部分（附表一編號11、11
    -1、11-2、12、13 部分）雖因減刑致執行刑不足1年，然依
    前揭說明，竊盜犯贓物犯保安處分條例2條第4項所稱應執行
    之刑，限於因犯該條例所定之竊盜罪或贓物罪所定之應執行
    刑，且包括依減刑條例減刑後所定之應執行刑在內，而聲請
    人所犯附表一編號7、8、9等加重竊盜及編號14、15、16、1
    7、18、19、20 等共同加重竊盜共十罪之犯行，均經判處徒
    刑後減刑為有期徒刑3 月，連同前開連續加重竊盜罪之罪刑
    ，如依刑法第51條第5 款定其應執行之刑（合併之宣告刑已
    達3年6月），聲請人所犯竊盜罪或贓物罪所定之應執行刑亦
    已逾1年，自無竊盜犯贓物犯保安處分條例第2條第4 項規定
    之適用至明。
  (三)是聲請人聲請意旨所指，臺灣士林地方法院檢察署檢察官就
    臺灣高等法院96年度上訴字第3145號判決執行（96年執保丁
    字第85號指揮書）有指揮不當之情云云，顯無理由，應予駁
    回。
據上論斷，依刑事訴訟法第486條，裁定如主文。
中    華    民    國    97    年     9    月    30    日
                  刑事第十庭審判長法  官  楊炳禎
                                  法  官  陳博志
                                  法  官  李春地
以上正本證明與原本無異。
如不服本裁定，應於收受送達後五日內向本院提出抗告狀。
                                  書記官  蘇秋
中    華    民    國    97    年    10    月    2     日


司法院資訊處製作；財團法人民間司法改革基金會備份。
